【裁判字號】    97,小上,1
【裁判日期】    970528
【裁判案由】    清償債務
【裁判全文】
臺灣花蓮地方法院民事裁定               97年度小上字第1號
上  訴  人  甲○○
訴訟代理人  乙○○
被 上訴 人  臺灣新光商業銀行股份有限公司
法定代理人  丙○○
上列當事人間請求清償債務事件，上訴人對於中華民國96年10月
25日本院花蓮簡易庭96年度花小字第676號第一審小額民事判決
提起上訴，本院裁定如下：
    主      文
上訴駁回。
第二審訴訟費用新臺幣壹仟伍佰元由上訴人負擔。
    理      由
一、按對於小額程序之第一審裁判，得上訴於管轄之地方法院；
    對於前項第一審裁判之上訴，非以其違背法令為理由，不得
    為之；上訴狀內應記載上訴理由，表明下列各款事項：(一)原
    判決所違背之法令及其具體內容，(二)依訴訟資料可認為原判
    決有違背法令之具體事實；又民事訴訟法第468條及第469條
    第1款至第5款之規定，於小額事件之上訴程序準用之，民事
    訴訟法第436條之24、第436條之25及第436條之32第2項分別
    定有明文。次按當事人依民事訴訟法第468條規定以第二審
    判決有不適用法規或適用法規不當者為上訴理由時，其上訴
    狀或理由書應有具體之指摘，並揭示該法規之條項或其內容
    ，若係成文法以外之法則，應揭示該法則之旨趣，倘為司法
    院之解釋或本院之判例，則應揭示該判解之字號或其內容，
    如依民事訴訟法第469條所列各款事由提起第三審上訴者，
    其上訴狀或理由書，應揭示合於該條款之事實，上訴狀或理
    由書如未依此項方法表明，即難認為已對第二審判決之違背
    法令有具體之指摘，其上訴自難認為合法（最高法院71年台
    上字第314號判例可資參照）。
二、上訴人對本院96年度花小字第676號第一審小額民事判決提
    起上訴，上訴意旨略以：
（一）上訴人當初跟階梯公司購買產品時，沒有跟上訴人說是透
      過誠泰行銷向原告貸款，在上訴人退貨後，階梯公司應該
      把剩餘的款項退還給被上訴人，上訴人於95年9月退貨，
      被上訴人並未告知階梯公司沒有還錢給被上訴人，直到96
      年2月才知道，上訴人是兩方的受害者，階梯公司在95年
      10月至96年1月已經有付款給被上訴人，階梯公司也是間
      大公司，應該找得到人，被上訴人卻向本人求償。
（二）上訴人已於95年9月4日向階梯公司退貨，自上訴人退貨後
      ，階梯公司仍向被上訴人清償4期欠款，被上訴人對此並
      不爭執，僅主張此為上訴人與階梯公司之間的法律關係，
      與被上訴人無涉，上訴人退貨後也要確認階梯公司有還給
      銀行等詞，然本人退貨結清貨款後，被上訴人既已明知清
      償者已轉為階梯公司而繼續受領，應可視為被上訴人默示
      承認上訴人與階梯公司間債務承擔之契約，而受該契約之
      約束，系爭債務應自契約成立時，移轉於階梯公司。是被
      上訴人主張退貨必須把款項還給被上訴人，因繳款人是上
      訴人，退貨也要確認階梯公司有還錢給被上訴人，於法不
      合，自不足採。
（三）並聲明：1、原判決廢棄。2、廢棄部分，被上訴人第一審
      之訴駁回。3、如為不利判決，上訴人願供擔保，請准免
      為假執行之宣告。
三、經查，依上訴人上開上訴意旨，並未具體指出原審判決有如
    何違背法令情事，更未指明原審判決所違反之法令條項或其
    內容以及依訴訟資料有何判決違背法令之具體事實，參諸前
    開說明，自不得謂已合法表明上訴理由。次查，原審依調查
    證據結果，認上訴人係因向階梯公司購買網路教學課程，而
    向被上訴人貸款，基於債之相對性原則，上訴人與訴外人階
    梯公司間之買賣契約與兩造間之消費借貸契約各自獨立，縱
    上訴人已與階梯公司解除契約，亦不得以此事由對抗被上訴
    人而拒對被上訴人給付貸款，而為被上訴人勝訴之判決，並
    依職權為假執行之宣告，經核尚難認有判決不適用法規或適
    用不當，或有民事訴訟法第469條所列各款事由。至於上訴
    人抗辯被上訴人有默示承認上訴人與訴外人階梯公司間債務
    承擔之契約云云，此乃事實認定問題，並無判決違背法令情
    事，揆諸上揭規定及說明，上訴人前開主張於法不合。從而
    ，上訴人提起本件上訴，顯難認為合法，應予駁回。本件上
    訴駁回後，依民事訴訟法第436條之30，不得上訴或抗告，
    自無准供擔保免為假執行之必要，故上訴人此部分聲明應一
    併駁回。
四、依民事訴訟法第436條之32第1項、第2項、第444條第1項前
    段、第436條之19第1項、第95條、第78條，裁定如主文。
中    華    民    國    97    年    5     月    28    日
                  臺灣花蓮地方法院民事庭
                      審判長法官  湯文章
                      法      官  陳雅敏
                      法      官  鄭光婷
以上正本係照原本作成。
本裁定不得抗告。
中    華    民    國    95    年    5     月    29    日
                      法院書記官  蔡芬芳


司法院資訊處製作；財團法人民間司法改革基金會備份。
